【裁判字號】    98,訴,672
【裁判日期】    980410
【裁判案由】    毒品危害防制條例
【裁判全文】
臺灣板橋地方法院刑事判決               98年度訴字第672號
公  訴  人  臺灣板橋地方法院檢察署檢察官
被      告  乙○○
上列被告因違反毒品危害防制條例案件，經檢察官提起公訴（98
年度毒偵字第309 號），被告於準備程序進行中，就被訴事實為
有罪之陳述，本院告知其簡式審判程序之旨，聽取當事人意見後
，裁定由受命法官獨任依簡式審判程序審理，茲判決如下：
    主  文
乙○○施用第一級毒品，處有期徒刑陸月，如易科罰金，以新臺
幣壹仟元折算壹日。扣案如附表所示之物沒收。
    事  實
一、乙○○前因施用毒品案件，經本院以88年度毒聲字第7969號
    裁定送觀察、勒戒後，因有繼續施用毒品之傾向，再經本院
    以89年度毒聲字第5437號裁定令入戒治處所施以強制戒治1
    年，其間歷經停止戒治、撤銷停止戒治，於民國91年6 月17
    日執行完畢釋放出所，並由臺灣板橋地方法院檢察署檢察官
    以91年度戒毒偵字第323 號為不起訴處分在案。復於前開強
    制戒治執行完畢釋放後5 年內，因施用第一級毒品案件，經
    本院以93年度訴字第1214號判決判處有期徒刑7 月確定（執
    行中，不構成累犯）。詎仍不知悔改，另基於施用第一級毒
    品海洛因之犯意，於97年12月29日下午1 時許，在斯時臺北
    縣三重市○○路○ 段203 巷155 號2 樓A 室住處，以將海洛
    因置入注射針筒加水液化後施打之方式，施用海洛因1 次。
    嗣於前揭犯行未被發覺前之97年12月29日晚間7 時55分許，
    撥打電話予警方，告知無法忍受毒癮煎熬而欲自首，警方於
    同日晚間8 時20分抵達上址，乙○○即主動交出如附表所示
    之物，自承施用海洛因犯行並接受裁判。
二、案經臺北縣政府警察局三重分局報告臺灣板橋地方法院檢察
    署檢察官偵查起訴。
    理  由
一、上開犯罪事實，業經被告乙○○於警詢、檢察官訊問及本院
    審理時坦承不諱，而其於97年12月29日為警採集之尿液，經
    以酵素免疫分析法初步篩選，再以氣相層析質譜儀分析法確
    認，確呈現嗎啡（按：施用毒品海洛因代謝物為嗎啡）陽性
    反應，有臺北縣政府警察局查獲毒品案件尿液檢體監管紀錄
    表（代碼編號：C0000000號）、臺灣檢驗科技股份有限公司
    濫用藥物檢驗報告（代碼編號：C0000000號）各1 份在卷可
    稽，此外，復有扣案如附表所示之物可資佐證，足認被告之
    自白與事實相符。觀之事實欄所載被告前案紀錄，被告於犯
    施用毒品罪經觀察、勒戒及強制戒治後，5 年內又為同樣犯
    行，經依法追訴處罰，有臺灣高等法院被告前案紀錄表1 份
    附卷可憑，其再犯本案，屬毒品危害防制條例第20條、第23
    條規定之「5 年內再犯」，因再犯率甚高，原實施觀察、勒
    戒及強制戒治，已無法收其實效，應依同條例第10條處罰（
    最高法院97年第5 次刑事庭會議決議參照）。本案事證明確
    ，被告犯行洵堪認定，應依法論科。
二、按海洛因屬毒品危害防制條例第2 條第2 項第1 款規定之第
    一級毒品，核被告所為，係犯毒品危害防制條例第10條第1
    項之施用第一級毒品罪。其為上開犯行而持有第一級毒品海
    洛因，持有之低度行為，應為施用之高度行為所吸收，不另
    論罪。被告於施用海洛因犯行被發覺前之97年12月29日晚間
    7 時55分許，撥打電話予警方，告知無法忍受毒癮煎熬而欲
    自首，警方於同日晚間8 時20分抵達上址，其即主動交出如
    附表所示之物，自承犯行接受裁判乙節，業經證人即承辦警
    員甲○○於本院審理時證述甚詳，被告對未發覺之犯罪自首
    ，且自首之動機並無不良，茲依刑法第62條前段之規定，減
    輕其刑。爰審酌被告已曾因相同犯行經觀察、勒戒及強制戒
    治之處遇，猶未能知所警惕，顯然漠視法令之禁制，惟其犯
    罪行為主要係戕害自身，且事後坦承犯行，表達悔悟，犯後
    態度尚佳，暨其施用毒品之動機、目的、素行等一切情狀，
    量處如主文所示之刑，並諭知易科罰金之折算標準。扣案如
    附表所示之物，為被告所有供（非專供）施用第一級毒品所
    用之物，業據其供明在卷，應依刑法第38條第1 項第2 款之
    規定予以沒收。
據上論斷，應依刑事訴訟法第273 條之1 第1 項、第299 條第1
項前段，毒品危害防制條例第10條第1 項，刑法第11條前段、第
62條前段、第41條第1 項前段、第38條第1 項第2 款，判決如主
文。
本案經檢察官陳伯均到庭執行職務。
中    華    民    國    98    年    4     月    10    日
                  刑事第九庭    法  官  許炎灶
以上正本證明與原本無異。
如不服本判決應於收受判決後10日內向本院提出上訴書狀，並應
敘述具體理由；其未敘述上訴理由者，應於上訴期間屆滿後20日
內向本院補提理由書（均須按他造當事人之人數附繕本）「切勿
逕送上級法院」。
                                書記官  屠衛民
中    華    民    國    98    年    4     月    10    日
附錄本案論罪科刑法條：毒品危害防制條例第10條第1 項。
毒品危害防制條例第10條
施用第一級毒品者，處6 月以上5 年以下有期徒刑。
施用第二級毒品者，處3 年以下有期徒刑。
附表：
┌─────────────────────────────────────┐
│查獲之被告所有供（非專供）施用第一級毒品所用之物                          │
├──┬─────┬──┬──┬──────────────────────┤
│編號│品      名│數量│單位│備                                        註│
├──┼─────┼──┼──┼──────────────────────┤
│ 01 │注射針筒  │2   │支  │供（非專供）施用第一級毒品海洛因之用（置入海│
│    │          │    │    │洛因注射）                                  │
├──┼─────┼──┼──┼──────────────────────┤
│ 02 │塑膠袋    │1   │個  │供（非專供）施用第一級毒品海洛因之用（裝置施│
│    │          │    │    │用之海洛因）                                │
└──┴─────┴──┴──┴──────────────────────┘


司法院資訊處製作；財團法人民間司法改革基金會備份。
